臺灣板橋地方法院民事裁定　　　　　　 100年度事聲字第98號
異　議　人
即　債務人　蕭東嶽
相　對　人
即　債權人　簡素卿
上列當事人間確定執行費用額事件，異議人就本院民事執行處司
法事務官於民國100 年3 月28日所為100 年度司執字第15499 號
裁定，提出異議，本院裁定如下：
    主  文
異議駁回。
程序費用由異議人負擔。
    理  由
一、按當事人對於司法事務官處理事件所為之終局處分，得於處
    分送達後10日之不變期間內，以書狀向司法事務官提出異議
    。司法事務官認前項異議有理由時，應另為適當之處分；認
    異議為無理由者，應送請法院裁定之。法院認該異議為有理
    由時，應為適當之裁定；認異議為無理由者，應以裁定駁回
    之，民事訴訟法第240 條之4 第1 項至第3 項分別定有明文
    。本件異議人就本院民事執行處司法事務官於民國100 年3
    月28日以100 年度司執字第15499 號裁定確定執行費用額之
    終局處分，聲明不服而提起異議，經核與上開條文規定尚無
    不合，先與敘明。
二、本件異議意旨略以：緣相對人曾以系爭漏水事件向板橋調解
    委員會聲請調解，異議人已採納調解委員之建議，雇工檢查
    並更換私有老舊管路。嗣相對人又以系爭漏水問題向異議人
    提起訴訟，異議人因已更換老舊管路，確信並非係異議人私
    有管路所致，遂與相對人於99年4 月1 日於鈞院板橋簡易庭
    以99年度板簡調字第43號成立調解。而異議人於99年4 月6
    日依上開調解筆錄內容聘僱工程人員察看，並無相對人所稱
    漏水情事，其後，相對人亦找工程人員至異議人家中檢查，
    同樣查無漏水情事。詎於上開調解成立後近1 年，相對人復
    要求異議人修復漏水，並執上開調解筆錄向鈞院聲請強制執
    行，經鈞院以99年度司執字第99883 號受理。而異議人於鈞
    院至現場履勘時，已表明漏水情形與異議人無關，惟執行人
    員覆以仍須依法執行，異議人只得配合執行，忍受執行工程
    人員敲打異議人之房屋浴室。今鈞院以上開99年度司執字第
    99883 號強制執行事件業已執行完畢，並另以100 年度司執
    字第15499 號裁定確定異議人應負擔執行費用新臺幣（下同
    ）40,500元及遲延利息，惟就執行之結果究係如何、果有漏
    水之情、漏水係因異議人所屬樓層之私人管路所致、漏水已
    完全修復、保固保證責任等爭執事實，關乎系爭執行事件之
    費用是否應由異議人負擔，均未敘明釐清，即命異議人負擔
    此執行事件之費用，實難令異議人甘服。又相對人一再以系
    爭漏水問題興訟，難保相對人將來不再以上開調解筆錄聲請
    強制執行。是懇請鈞院闡明上開未釐清之爭執事實，並確定
    本件執行事件之責任及修復狀況，否則執行事件尚未完結，
    ，爰為此聲明異議等語。
三、按強制執行之費用，以必要部分為限，由債務人負擔；債權
    人因強制執行而支出之費用，得求償於債務人者，得準用民
    事訴訟法第91條之規定，向執行法院聲請確定其數額，強制
    執行法第28條第1 項前段、第29條第1 項分別定有明文。又
    此一確定執行費用額之程序，僅在審究債權人所開列之費用
    項目，及其提出支付費用之計算書等證據，是否屬於執行費
    用之範圍，以確定債務人應負擔執行費用之數額。準此，債
    權人自得於強制執行程序執行完畢後，向法院聲請裁定確定
    因強制執行所支出而得求償於債務人費用之數額。經查，本
    件相對人與異議人間請求修復漏水等強制執行事件，業經本
    院民事執行處以99年度司執字第99883 號執行完畢，此有該
    事件執行卷可稽。則依上開說明，相對人即債權人於執行程
    序完畢後聲請裁定確定異議人應負擔之強制執行費用，自屬
    有據。再查，相對人主張其因系爭修復漏水強制執行程序已
    支出執行費3,000 元、警察差旅費2,500 元、修繕費35,000
    元，合計40,500元，業據其提出修繕收據1 紙為證；復經本
    院調閱100年度司執字第15499號執行卷宗審核無訛。是原裁
    定據以確定異議人應負擔之執行費用額為40,500元，及自該
    裁定送達之翌日起至清償日止，加給按週年利率5%計算之利
    息，於法並無違誤。至異議人陳稱系爭漏水原因之責任歸屬
    尚未釐清，關乎執行費用是否應由其負擔云云，惟查，此涉
    及實體上權利義務關係存否爭執，非屬執行法院職權範圍，
    更非確定執行費用額裁定程序中所得審究，異議人自應另循
    民事訴訟程序謀求救濟。從而，異議人徒以上開情詞指摘原
    裁定不當，為無理由，應予駁回。
四、據上論結，本件聲明異議為無理由，爰依強制執行法第30條
    之1 、民事訴訟法第240 條之4 第3 項後段、第95條、第78
    條，裁定如主文。
中    華    民    國    100   年    5     月    31    日
                  民事第三庭    法  官  邱育佩
以上正本係照原本作成
如不服本裁定應於送達後10日內向本院提出抗告狀，並繳納抗告
費新臺幣1,000 元
中    華    民    國    100   年    5     月    31    日
                                書記官  彭麗紅